【裁判字號】    90,易,455
【裁判日期】    900724
【裁判案由】    電子遊戲場業管理條例
【裁判全文】
臺灣雲林地方法院刑事判決                            九十年度易字第四五五號
    聲  請  人  臺灣雲林地方法院檢察署檢察官
    被      告  甲○○
右列被告因電子遊戲場業管理條例案件，經檢察官提起公訴（九十年度偵字第一八○
五號），本院判決如左：
    主  文
甲○○違反未依電子遊戲場業管理條例規定辦理營利事業登記者，不得經營電子遊戲
場業之規定，處拘役拾伍日，如易科罰金，以參佰元折算壹日。
扣案之電子遊戲機「南北雙俠」、「花木蘭」各壹台沒收。
    事  實
一、甲○○係位於雲林縣北港鎮○○路九十六號（公訴人誤載為九十號）旁冷飲店之
    負責人，其於電子遊戲場業管理條例於民國八十九年二月三日公布日施行，同年
    月五日生效後，未依電子遊戲場業管理條例之規定，向主管機關辦理營利事業登
    記，而於九十年三月二十日起擅自在上揭冷飲店內設置電子遊戲機「南北雙俠」
    、「花木蘭」各一台，供不特定人為益智或娛樂，而經營電子遊戲場業，以此方
    式營利。嗣於同年四月十三日下午二時三十分許，為警查獲，並當場扣得上開電
    子遊戲機二台並交由甲○○代為保管。
二、案經雲林縣政府移送臺灣雲林地方法院檢察署檢察官偵查起訴。
    理  由
一、訊據被告甲○○對於右揭時、地為警查獲前開二台電子遊戲機之事實，固直承不
    諱，惟否認有何擺設電子遊戲機營業之犯行，辯稱：上開電子遊戲機並未供人把
    玩及對外營業，這些遊戲機是伊朋友送的，平時我無聊時自己把玩，警察查獲時
    上開機具未插電云云。惟查：被告於警訊時既已供承前開二台電子遊戲機已插電
    之事實不諱，復有雲林縣警察局北港分局北港分駐所臨檢紀錄表及現場相片二幀
    在卷可稽，足見上開二台電子遊戲機係被告所擺設無疑。且參以被告於警訊及偵
    查中並未提及其電子遊戲機係友人所贈，至本院調查時始稱上情，其真實性已非
    無疑問，又參以上開二台電子遊戲機前擺放有二張塑膠椅等情，有上開現場相片
    一幀可參，足認上開塑膠椅應係為供人把玩本件電子遊戲機而特意放置甚明。再
    衡諸常情，上開電子遊戲機外觀嶄新，鎖頭完好，應非屬他人可任意贈送之物；
    且此種遊戲機係先開分後，把玩者將分數押注後，再由機器自行運轉，如機器偶
    然運轉至把玩者押注之方式，則把玩者始取得分數，故此類電子遊戲機如同吃角
    子老虎般，係取決於機器之運作始取得分數，而任天堂或網路遊戲等電動機具係
    把玩者自行可以操縱手法或智力等方式過關或取得分數，故本件扣得之電子遊戲
    機之供己把玩之娛樂性顯較可自行操縱之電子遊戲機為低，少有人單純為把玩本
    件電子遊戲機之娛樂性質而持有此類機具；又如本件電子遊戲機係供被告自己把
    玩，理應放在家中，而無放置在其所經營之商店後面之理，否則如何維持商店之
    經營及防止宵小趁其把玩時竊取商店之物品。被告辯稱其將上開電子遊戲機放置
    在家中供自己把玩云云，實與常情不符，洵難採信。本件事證明確，被告犯行堪
    以認定。
二、按經營電子遊戲場業，應依公司法或商業登記法辦理公司或商業登記。未依電子
    遊戲場業管理條例規定辦理營利事業登記者，不得經營電子遊戲場業，八十九年
    二月三日公佈，同月五日生效之電子遊戲場業管理條例第十條第一項前段、第十
    五條分別有明文。再按電子遊戲場業管理條例所規定之電子遊戲場業，其規範之
    目的旨在使欲經營電子遊戲場業之業者，均須先符合該條例之規定，以健全電子
    遊戲場業之管理及營運，故不以專營或主要營業為設置電子遊戲機經不特定人娛
    樂之營利事業為限，及於原有經營事業之外，另又於固定場所實際違法經營賭博
    電動機台之業者，亦為上開電子遊戲場業管理條例所規定之事業；至所得稅法所
    定之「營利事業」係針對課稅之單位而為之解釋規定，商業登記法則重於主管機
    關對於獨資及合夥團體營業項目之管理，與電子遊戲管理場業管理條例所謂之營
    利事業，係以經營電子遊戲場業為其對象，其立法之目的亦有不同，而營利事業
    登記管理規則係屬行政命令性質，其就營業事業之定義，與電子遊戲場業管理條
    例第三條規範之重點係在設置電子遊戲機之營利事業，其範圍亦有所不同，自不
    能類比，本件被告在其所經營之冷飲店內擺設電子遊戲機，既有固定之經營場地
    ，以供不特定之顧客把玩營業，自符合上開電子遊戲場業管理條例所規定之電子
    遊戲場業之規定。是被告經營電子遊戲場業，未依上開規定辦理營利事業登記，
    所為係犯同條例第二十二條之違反未依電子遊戲場業管理條例規定辦理營利事業
    登記罪。爰審酌被告擺設電子遊戲機考其目的應係做為招徠冷飲店生意之用，惟
    擺放數量僅二台，經營時間不長，獲利有限，及被告犯罪後未能坦認犯行等一切
    情狀，量處如主文所示之刑，並諭知易科罰金之折算標準，以資懲儆。
    交付被告保管之電子遊戲機二台，既係被告所擺設，應屬被告所有，並供其犯罪
    所用之物，應依法宣告沒收。
據上論斷，應依刑事訴訟法第二百九十九條第一項前段，電子遊戲場業管理條例第二
十二條、第十五條，刑法第十一條前段、第四十一條第一項前段、第三十八條第一項
第二款，罰金罰鍰提高標準條例第二條，判決如主文。
本案經檢察官林良蓉到庭執行職務。
中      華      民      國    九十      年      七    月    二十四    日
                                        臺灣雲林地方法院刑事第二庭
                                            法  官  趙  思  芸
右正本證明與原本無異。
如不服本判決，應於判決送達後十日內向本院提出上訴狀( 應附繕本 )。
                                            書記官  王  淑  美
中      華      民      國      九十      年      七    月    二十四    日
電子遊戲場業管理條例第十五條
未依本條例規定辦理營利事業登記者，不得經營電子遊戲場業。
電子遊戲場業管理條例第二十二條
違反第十五條規定者，處行為人一年以下有期徒刑、拘役或科或併科新台幣五十萬元
以上二百五十萬元以下罰金。


司法院資訊處製作；財團法人民間司法改革基金會備份。
